【裁判字號】    89,交上易,1260
【裁判日期】    890525
【裁判案由】    過失傷害
【裁判全文】
臺灣高等法院臺南分院刑事判決      八十九年度交上易字第一二六號  Ａ
      上  訴  人  臺灣臺南地方法院檢察署檢察官
      被      告  甲  ○  ○
右上訴人因被告過失傷害案件，不服臺灣臺南地方法院八十九年度交易字第一三七號
中華民國八十九年五月二十五日第一審判決（起訴案號：臺灣臺南地方法院檢察署八
十八年度偵字第一五一六二號），提起上訴，本院判決如左：
      主      文
原判決撤銷。
甲○○從事業務之人，因業務上之過失傷害人致重傷，處有期徒刑陸月，如易科罰金
，以佰元折算壹日。
      事      實
一、甲○○以擺設自動販賣機販賣果汁為業，平常則以貨車載運果汁補充於販賣機內
    ，駕駛車輛為其附隨業務，為從事業務之人。民國（下同）八十八年十一月一日
    上午十一時許，甲○○駕駛車牌號碼Ｄ三─九四Ｏ九號自小貨車，沿台南縣永康
    市○○○街由東向西方向行駛，途經台南縣永康市○○路與大橋三街交岔路口時
    ，本應注意車前狀況，隨時採取必要之安全措施，及汽車行駛至設有燈光號誌交
    岔路口，應遵守燈光號誌之指示，而依當時天候及路況等情形，又無不能注意之
    情事，竟疏於注意及此，於通過上開交岔路口時，未依燈光號誌指示而闖紅燈欲
    橫越中華路，適與行駛於台南縣永康市○○路由北向南方向，亦行至該交岔路口
    ，由乙○○所騎乘車牌號碼ＮＤＥ─五二五號重機車發生碰撞，致使乙○○人車
    倒地，受有「腰椎第一節壓迫性骨折」之傷害。乙○○並因此嚴重腰痛，不良於
    行，長期臥床，形成中度肢障之重大傷害。
二、案經乙○○訴由台南縣警察局永康分局報請台灣台南地方法院檢察署檢察官偵查
    起訴。
      理      由
一、訊據被告甲○○對於右揭時地駕車肇事之事實供認不諱，核與被害人乙○○在警
    訊指訴之情節相符，並有道路交通事故調查報告表一紙在卷足資佐證。又被害人
    確因本件車禍致受有腰椎第一節壓迫性骨折之傷害，並因而形成中度肢障，且導
    致站立及坐著時有嚴重下背痛必需長期臥床難以站立行走，就機能性而言，不亞
    於毀敗一肢機能的程度，有診斷證明書二份、身心障礙手冊一紙及成功大學醫學
    院附設醫院復本院函一紙附卷可稽，被告雖另辯稱：伊並未闖紅燈，伊是綠燈時
    車子已走到道路中央，因對向有車要左轉，所以伊等該車左轉後，伊才啟動直行
    ，當時伊行駛方向始變成紅燈云云。惟查：前揭被告闖紅燈肇禍之事實業據告訴
    人乙○○在警訊中指訴歷歷，且被告在警訊中供承案發時闖紅燈肇事，此亦據製
    作警訊筆錄之員警黃國禮於偵查中到庭證述無訛。按「汽車行駛時，駕駛人應注
    意車前狀況，並隨時採取必要之安全措施。」「汽車行駛至設有燈光號誌交岔路
    口，應遵守燈光號誌之指示。」道路交通安全規則第九十四條第三項、第一百零
    二條第一項第一款分別定有明文，被告領有駕駛執照，對上開規定自屬熟稔，乃
    其前揭時地駕車經過號誌為紅燈之交岔路口，非但未停止行進，反貿然行駛，且
    未注意車前狀況，以致肇事，被告之行為自有過失，是其上揭所辯，顯係事後畏
    罪卸責之詞，殊不足採，又其過失行為與被害人受傷間復有因果關係，從而本件
    事證已臻明確，被告過失之犯行，洵堪認定。
二、被告以擺設自動販賣機販賣果汁為業，平日駕駛小貨車運送果汁補充於自動販賣
    機，業據其供明在卷，則駕駛車輛為其附隨業務，係從事業務之人，又被害人因
    本件車禍受有腰椎第一節壓迫性骨折之傷害，並因而不良於行，其受傷程度不亞
    於毀敗一肢機能之程度，應屬重傷範圍，被告因業務上之過失致被害人受重傷，
    核其所為，係犯刑法第二百八十四條第二項後段之業務過失致重傷害罪。
三、原審予以論罪科刑固非無見，惟按被害人所受傷勢已達刑法第十條第四項第四款
    毀敗一肢以上機能之程度，已如上述，原審認屬同條項第六款身體難治之傷害，
    尚有未洽，又公訴人起訴雖認被告所為係犯同法第二百八十四條第二項前段之業
    務過失致普通傷害罪，原審審理結果認屬同條項後段之業務過失致重傷害罪，惟
    仍屬同條項，並無變更起訴法條，原審認其起訴法條應予變更，並援引刑事訴訟
    法第三百條，亦有未合。檢察官循被害人請求上訴認原審量刑過輕，雖無可取，
    惟原判決既有可議，自應予以撤銷改判。爰審酌被告之品行、應負肇事責任之過
    失程度、所生之危害、肇事後未與告訴人達成民事上之和解及其他一切情狀，量
    處如主文第二項所示之刑，並諭知易科罰金之折算標準，以資懲儆。
據上論斷，應依刑事訴訟法第三百六十九條第一項前段、第三百六十四條、第二百九
十九條第一項前段，刑法第二百八十四條第二項後段、第四十一條，罰金罰鍰提高標
準條例第一條前段、第二條，判決如主文。
本件經檢察官劉榮堂到庭執行職務。
中    華    民    國      八十九      年      九      月      二十一    日
                                  臺灣高等法院臺南分院刑事第二庭
                                      審判長法官  游    明    仁
                                            法官  陳    清    溪
                法官  蘇    重    信
右正本證明與原本無異。
不得上訴。
                                      法院書記官  李    珍    鳳
中    華    民    國      八十九      年      九      月      二十六    日


司法院資訊處製作；財團法人民間司法改革基金會備份。
